Inventaris van het archief van het Ministerie van Koloniën te Londen, 1940-1946 (1948)
Nationaal Archief, Den Haag
- MINISTERIE VAN KOLONIEN TE LONDEN 1940-1946, 1
  - Consulaire Aangelegenheden - Afdeling I, 1.13
    - Stukken betreffende de censuur op de Indische mail naar Europa en verzending van correspondentie door bemiddeling van Nederlandse diplomatieke en consulaire vertegenwoordigers., 1940-1941; 358; 1 omslag
    - Stukken betreffende de consulaire posten van buitenlandse mogendheden in Nederlands-Indië, Suriname en Curaçao., 1940-1944; 359; 1 pak
    - Stukken betreffende de Nederlandse consulaire posten in onbezet Frankrijk en de Franse koloniën en de Franse consulaire posten in Nederlands-Indië, Suriname en Curaçao., 1940-1941 en 1941 - 1945; 360; 1 omslag
    - Stukken betreffende de berichtgeving van en omtrent Nederlandse diplomatieke en consulaire ambtenaren; geordend per land., 1940-1945; 361; 1 omslag
    - Stukken betreffende de vraag van de Chinese regering inzake grondeigendom en vrijdom van grondbelasting voor diplomatieke vestigingen in de Nederlandse gebiedsdelen., 1945; 362; 1 omslag
    - Stukken betreffende het Nederlandse gezantschap in Djeddah, Saoedi-Arabië., 1940-1945; 363; 1 omslag
      Zie tevens de landenbundel Saoedi-Arabië, inv.nr. 980. Met tabs onderverdeeld in:
      personeelsaangelegenheden H.H. Dingemans, D. van der Meulen en overig personeel, 1940-1945
      werving van Indonesiërs voor spionagediensten in Nederlands-Indië, 1942-1943
      steunverlening aan Indonesisch onderwijs in Mekka, 1944
      eventuele vestiging van agentschappen van de NHM in Arabië, 1941-1942
      vestiging van een Nederlandse vertegenwoordiging in Mukullah (Hadramaut), 1940-1945.
    - Stukken betreffende de bemoeienis met de Nederlands-Indische bedevaart naar Mekka., 1940-1945; 364; 1 omslag
      briefwisseling met de consul-generaal in Djeddah, 1940-1944
      scheepsruimte voor bedevaartgangers uit Nederlands-Indië, 1940
      overtreding van de sanitaire bepalingen door het pelgrimschip El Armin, 1940
      medische aangelegenheden, 1940-1945
      ondersteuning van Nederlandse onderdanen en Indonesische moekimers te Mekka, 1940-1944.
  - Politiek en Staatkunde - Afdeling I en X, 1.14
    - Historisch overzicht van de staatkundige verhouding tusschen Nederland en Nederlands-Indië en de ontwikkeling van laatstgenoemd gebiedsdeel, regeringsnota van het Ministerie van Koloniën in Londen. Gestencild., 1942; 365; 1 stuk
    - Verslag van de Commissie tot bestudeering van Staatsrechtelijke Hervormingen, ingesteld bij gouv.besluit van 14 september 1940 nr. 1x/Kab., gedrukt verslag van de z.g. Commissie Visman; Landsdrukkerij Batavia., 1941-1942; 366; 2 delen
      Deel I: Indië's ontwikkeling tussen de Eerste en de Tweede Wereldoorlog; deel II: Indië's wensen.
    - Stukken betreffende het herstel van het rechtsverkeer na de oorlog tussen Nederland, Nederlands-Indië, Suriname en Curaçao., 1941-1942; 367; 1 omslag
    - Rapport van de minister van Koloniën, Ch.J.I.M. Welter, over de dienstreis naar Nederlands-Indië, Suriname en Curaçao en de overwegingen de regeringszetel eventueel over te brengen naar Nederlands-Indië., 1940-1941; 368; 1 omslag
    - Verslagen van de minister van Koloniën, H.J. van Mook, van zijn dienstreizen naar de Verenigde Staten in 1942-1943 en naar de Verenigde Staten, Australië en de geallieerde hoofdkwartieren in Zuidoost-Azië in 1943-1944., 1942-1944; 369; 1 omslag
    - Stukken betreffende de gemeenschappelijke Amerikaans-Britse verklaring inzake de beginselen van de geallieerde samenwerking, het Atlantic Charter., 1941-1943; 370; 1 omslag
    - Stukken betreffende de instelling, taak en samenstelling van de Buitengewone Raad van Advies., 1941-1944; 371; 1 omslag
    - Stukken betreffende de territoriale begrenzingen te water van de Portugese koloniën in de Indische archipel., 1941; 372; 1 omslag
    - Stukken betreffende de samenstelling van de Provinciale Raden in Nederlands-Indië en de herziening van het kiesstelsel voor de Regentschapsraden., 1941; 373; 1 omslag
    - Stukken betreffende de militaire hospitaalschepen Oranje en Op ten Noort., 1941-1944; 374; 1 omslag
    - Stukken betreffende het optreden tegen Italiaanse schepen en de toelating van Italianen in Nederlands-Indië., 1940; 375; 1 omslag
    - Stukken betreffende de politieke status van Nederlands-Indië en de voorstellen tot staatkundige hervormingen., 1940-1942; 376; 1 pak
    - Stukken betreffende de voorbereidingen tot een te houden Rijksconferentie., 1940-1945; 377; 1 omslag
    - Stukken betreffende het manifest van de Perhimpunan Indonesia inzake een zelfstandig Indonesië en de houding van de Indonesische bevolking bij de oorlogvoering., 1945; 378; 2 stukken
    - Stukken betreffende de activiteiten van de nationalistische beweging in Nederlands-Indië, de beïnvloeding van Japan en de behandeling van de motie Thamrin e.a. in de Volksraad., 1940-1941; 379; 1 omslag
    - Ingekomen brieven van het consulaat-generaal in Simla, Brits-Indië, over de reacties aldaar ten aanzien van Nederlands-Indië en het bezoek van Van Mook aan Brits-Indië in 1944., 1940-1945; 380; 1 omslag
    - Stukken betreffende de erkenning van Tsjecho-Slowakije., 1941; 381; 1 omslag
    - Stukken betreffende de verhouding tot Finland., 1941-1942; 382; 1 omslag
    - Stukken betreffende de verhouding tot de vrije Franse regering en tot het bestuur over de Franse koloniën in Zuid-Amerika en het Caraïbisch gebied., 1941-1944; 383; 1 omslag
    - Ingekomen stukken van het Gezantschap in Bern over de zeescheepvaart onder Zwitserse vlag., 1941; 384; 1 omslag
    - Stukken betreffende de evacuatie van burgers en Britse militairen uit Singapore., 1941-1942; 385; 1 omslag
    - Stukken betreffende de gedeeltelijke opzegging van het verdrag van handel en scheepvaart met Ecuador., 1941-1942; 386; 1 omslag
    - Stukken betreffende de positie en het functioneren van de Volksraad., 1940-1942; 387; 1 omslag
    - Stukken betreffende het zich begeven in vreemde krijgs- of staatsdienst door Nederlanders of Nederlandse onderdanen., 1942-1944; 388; 1 omslag
    - Stukken betreffende maatregelen ten aanzien van de militaire rechtspleging op Curaçao en de maatregelen in geval van bezetting van Nederlands-Indië., 1940, 1942; 389; 1 omslag
    - Ingekomen brieven van de gouverneur-generaal en mailrapporten betreffende in overheidsdienst werkzaam gestelde vreemdelingen en de vaststelling van vreemdelingenquota., 1940-1941; 390; 1 omslag
    - Stukken betreffende de wettelijke maatregelen inzake het opperbestuur over Nederlands-Indië en de overdracht van bevoegdheden als gevolg van de Japanse bezetting., 1942-1943; 391; 1 omslag
    - Stukken betreffende bijzondere maatregelen ten aanzien van de vestiging van rechtspersonen en instellingen en het KB daaromtrent van 4 maart 1942 Stb. C16., 1942-1943; 392; 1 omslag
    - Stukken betreffende de totstandkoming en uitvoering van het KB van 6 maart 1942 C18 inzake de overgang van eigendommen, van personen en rechtspersonen in Nederlands-Indië., 1942-1945; 393; 1 omslag
    - Stukken betreffende de organisatie van de politieke oorlogvoering in het Verre Oosten., 1942-1945; 394; 1 omslag
    - Stukken betreffende de instelling van de Raad van Bijstand voor Nederlands-Indische Zaken; met agenda's en notulen van de vergaderingen van de Raad., 1942-1944; 395; 1 omslag
    - Stukken betreffende de interpretatie van de KB's van 24 mei 1940 Stb. A1 en 6 maart 1942 Stb. C18, culminerend in het KB van 7 mei 1942 Stb. C34., 396; 1 omslag
    - Ingekomen rapporten vnl. van de Nederlandse vertegenwoordigers in Chungking, Peking en elders betreffende de situatie in China., 1940-1945; 397-398; 2 pakken
      - 1940-1943, 397
      - 1944-1945, 398
    - Nota's betreffende het regeringsbeleid., 1940-1942; 399; 1 omslag
    - Stukken betreffende de vertaling in het Engels van Nederlandse koninklijke besluiten., 1942; 400; 1 omslag
    - Stukken betreffende de rechtsgeldigheid van de naturalisatie van Nederlanders en Nederlandse onderdanen tot Japanners., 1942-1945; 401; 1 omslag
    - Stukken betreffende de handelsovereenkomst tussen Nederland en de Verenigde Staten van Amerika., 1942; 402; 1 omslag
    - Verzamelde stukken betreffende na-oorlogse reconstructievraagstukken, het Militair Gezag, herstel en voorziening en herstelwetgeving ten aanzien van Nederland en Nederlands-Indië., 1940-1945; 403-481
      - Algemeen, 1940 - 1942, 403; 1 pak
      - Algemeen, 1943 - 1945, 404; 1 pak
      - Reconstructie van de regering en de Bijzondere Raad van State, 1941 - 1945, 405
      - Commissie Na-oorlogse Vraagstukken: taak en werkzaamheden; met inhoudsopgave, 1941 - 1943, 406
      - Voedselconferentie te Hotsprings (USA), 407; 1 pak
      - Pacific postwar policy, met name t.a.v. Nederlands-Indië, 1942 - 1944, 408
      - Monetaire kwesties en belangen, 1942 - 1945, 409
      - Textiel Commissie, 1943, 410
      - Reconstructie Nederlandse koopvaardijvloot, 1943 - 1945, 411
      - Bestuursvoorziening in Nederland, 1942 - 1945, 412; 1 pak
      - Onderwijs, kunsten en wetenschappen, 1942 - 1945, 413
      - Sociale aangelegenheden, 1941 - 1945, 414; 1 pak
      - Handelspolitiek en economisch-monetaire verhoudingen, 1942 - 1945, 415; 1 pak
      - Inter-Allied Committee on Post-War Requirements: relief and rehabilitation, 1942 - 1945, 416; 1 pak
      - Vergaderstukken van de London International Assembly, 1943 - 1944, 417
      - Nederlandse delegatie bij de United Nations Relief and Rehabilitation Administration (UNRRA), 1943 - 1945, 418
      - Vergaderstukken van de commissies van de United Nations Relief and Rehabilitation Administration (UNRRA), 1943 - 1945, 419-434
        - Central Committee of the Council, 419
        - Committee of the Council for the Far East, 420; 1 pak
        - Committee of Financial Control, 421
        - Ad hoc Committee on Procedure, 422
        - Ad hoc Committee on Policy, 423
        - Committee on Supplies, 424
        - Subcommittee under Resolution nr. 23, 425
        - Standing Technical Committee on Welfare, 426; 1 pak
        - Subcommittee on Welfare for the Far East, 427; 1 pak
        - Standing Technical Committee on Industrial Rehabilitation, 428
        - Subcommittee on Industrial Rehabilitation for the Far East, 429
        - Standing Technical Committee on Health, 430
        - Standing Technical Committee on Displaced Persons, 431
        - Standing Technical Committee on Agriculture, 432
        - Subcommittee on Agriculture for the Far East, 433
        - Diversen, 434; 1 pak
      - Relief en rehabilitation ten aanzien van goederen voor en in Nederlands-Indië, 1943 - 1945, 435-436
        - Correspondentie, 435
        - General list of approximate allocation of relief and rehabilitation goods per district in Nederlands-Indië; met twee bijlagen: Book of specifications, 436; 1 pak
      - Olie-rehabilitatie, 1943 - 1945, 437-438; 2 pakken
        - Algemeen, personeel van de Oil Rehabilitation Units, 437
        - Rapporten, kaarten, foto's van oliemaatschappijen en olievelden in Nederlands-Indië, 438; 1 pak
      - Internationale petroleum-politiek, 1943 - 1945, 439
      - International Tin Committee, 1943 - 1945, 440
      - Kolonisatieplan Nieuw-Guinea en Suriname, 1943, 441
      - Allied Military Government of Occupied Territory (AMGOT), 1943 - 1944, 442
      - Militair gezag, 1942 - 1945, 443-446
        - Briefwisseling en rapporten, 1942 - 1945, 443
        - Briefwisseling met Sectie XV van het Militair Gezag, 1944 - 1945, 444
        - Periodieke rapporten van het Militair gezag, 1944 - 1945, 1 pak, 445
        - Richtlijnen aan het Militair gezag ten aanzien van de werving van personeel voor Nederlands-Indië, 1944 - 1945, 446
      - Bestraffing van oorlogsmisdadigers, 1942 - 1945, 447
        Zie tevens archief Ministerie van Koloniën, dossier 3717.
      - Repatriëring van Nederlanders in het buitenland, 1943 - 1945, 448
      - Studiegroep Reconstructieproblemen I, 1941 - 1944, 449; 1 pak
      - Studiegroep Reconstructieproblemen II en III, 1942 - 1944, 450; 1 pak
      - Studiegroep Reconstructieproblemen IV, 1942 - 1944, 451; 1 pak
      - Studiegroep Reconstructieproblemen IV, commissie IVB, 1943 - 1944, 452; 1 pak
      - Tijdelijke organisatie van de rechterlijke macht (tribunaal besluit), 1943 - 1945, 453
      - Reconstructie Nederlandse administratie, 1943, 454
      - Censuur, 1941 - 1944, 455
      - Institute of Pacific Relations, 1942 - 1945, 456
      - Reliefbehoeften Verre Oosten, 1942 - 1944, 457
      - Zuiveringsbesluit Nederland en zuiveringsbesluit Nederlands-Indië, 1942 - 1945, 458
      - Liquidatie bestuursapparaat in het Verenigd Koninkrijk, 1944 - 1945, 459
      - Verzorging oorlogsslachtoffers en de algemene oorlogs-ongevallenregeling, 1941 - 1945, 460
      - Vergoeding door de vijand van oorlogsschade tijdens de oorlog door de vijand toegebracht; Nederlandse bezittingen in door Duitsland bezette en onder Duitse invloed staande gebieden in Europa, 1942 - 1945, 461
      - Aansprakelijkheid voor oorlogsschade door geallieerden aan geallieerden toe gebracht: algemeen, Nederlands-Indië/Nederland - Australië, 1944 - 1945, 462
      - Wapenstilstandsvoorwaarden, 1942 - 1944, 463
      - Voedselaankopen voor Nederland, relief kinderen, 1940 - 1945, 464
      - Nederlandse Administratie voor Relief en Rehabilitatie, 1944 - 1945, 465
      - Medische verzorging in Nederland na de oorlog en de Agreement for the he alth and sanitary control of displaced persons during repatriation, 1944 - 1945, 466
      - Vordering van woonruimte, 1944 - 1945, 467
      - Territoriale maatregelen ten opzichte van Duitsland, 1944 - 1945, 468
      - Regeling inzake de onteigening, beheer en aangifte van vijandelijke vermogens, 1944 - 1945, 469
      - Ongedaan maken van roof, 1943 - 1944, 470
      - Tijdelijk persbesluit en zuivering, 1944, 471
      - Deviezen-noodmaatregel 1944 en het Concentratiebesluit, 1944, 472
      - Berechting economische delicten, 1944, 473
      - Herstel, vervoer en verkeer, 1942, 1944, 474
      - League of Nations, 1942 - 1945, 475-476; 2 pakken
        - Dumbarton Oaks conferentie, 475
        - Diverse nota's en rapporten, 476
      - Emigratie, 1944, 477
      - Uitvoering van het besluit Herstel Rechtsverkeer (Stb. E100), 1944 - 1945, 478
      - Bureau voor Indische Zaken te Eindhoven en de toevoeging van een sectie voor de koloniën aan het Militair Gezag, 1944 - 1945, 479
      - Oprichting van het Centraal Cryptografisch Kantoor en het Code Coördinatie Bureau, 1945, 480
      - Maatregelen in het kader van de terugkeer van het Ministerie van Koloniën naar Nederland, 1943 - 1945, 481
    - Stukken betreffende de Chinese emigranten-politiek., 1942-1945; 482; 1 omslag
    - Stukken betreffende het Nederlands-Chinees verdrag inzake de afschaffing van de ex-territoriale rechten in China., 1942-1945; 483; 1 omslag
    - Stukken betreffende enige vorderingen van de N.V. Werkspoor te Soerabaja in Brazilië., 1940-1943; 484; 1 omslag
    - Ingekomen verslagen en rapporten betreffende de situatie in Nederland., 1940-1945; 485-486; 2 pakken
      - In bezet Nederland, 1940 - 1944, 485
      - In bevrijd Nederland, 1944 - 1945, 486
    - Stukken betreffende een eventuele Amerikaanse eis tot vestiging van marine-steunpunten in de Pacific, met name in Nederlands-Indië., 1943; 487; 1 omslag
    - Nota's en aantekeningen betreffende organisatie, taak en werkzaamheden van het Ministerie van Koloniën in Londen, bijeengebracht in het kader van de geschiedschrijving., 1940-1944; 488; 1 omslag
    - Stukken betreffende de kolonie Indonesische arbeiders op Nieuw-Caledonië en een incident met het Nederlandse schip Weltevreden in de haven van Noumea, alsmede de tewerkstelling van Indonesische arbeiders in Maleisië., 1943-1945; 489; 1 omslag
    - Stukken betreffende de radio-omroepen in de koloniën en propaganda via de radio., 1941-1945; 490; 1 omslag
    - Stukken betreffende de politiek ten aanzien van het Nabije Oosten., 1943-1945; 491; 1 omslag
      Met tabs onderverdeeld in: Algiers, Caïro, Irak, Iran, Jerusalem, Syrië, Tanger.
    - Verslag van verrichtingen van de KNIL-compagnie gelegerd op Timor. Afschrift., 1942 nov.; 492; 1 stuk
    - Stukken betreffende de overeenkomst tussen Australië en Nieuw-Zeeland, het z.g. ANZAC-pact., 1944; 493; 1 omslag
    - Teksten van redevoeringen voor Radio Oranje., 1940-1945; 494; 1 omslag
    - Stukken betreffende het verzoek van een afstammeling van de laatste sultan van Riouw om herstel van het sultanaat., 1941-1942; 495; 1 omslag
  - Herstel algemeen bestuur van Nederlands-Indië, 1.15
    - Stukken betreffende het herstel van de Nederlands-Indische regering en de voorgeschiedenis van de wetsbesluiten D65 en D66., 1942-1945; 496; 1 pak
    - Stukken betreffende voorzieningen ten aanzien van de Raad van Nederlands-Indië en de wederinstelling van de Raad van Departementshoofden in Australië, alsmede de notulen van haar vergaderingen., 1944-1945; 497; 1 omslag
    - Stukken betreffende de organisatie van het bestuur in de herbezette gebieden van Nederlands-Indië in het territoir van het South-East Asia Command., 1944-1945; 498-500; 3 omslagen
      - Civil affairs, algemeen, 1944 - 1945, 498
      - Rapporten van de Netherlands-Indies Civil Administration (NICA), 1944, 499
      - Rapporten van de Netherlands-Indies Civil Administration (NICA), 1945, 500
    - Verslagen van de NICA omtrent het bestuur in de herbezette gebieden op Nieuw-Guinea., 1944-1945; 501-505; 5 omslagen
      - Verslagen van de commanding officer (CONICA I) over de onderafdeling Hollandia en memorie van bestuursovergave, 501
      - Verslagen van de commanding officer (CONICA IA) over de onderafdeling Sarmi, 502
      - Verslagen van de commanding officer (CONICA II) over de onderafdeling Biak; met verslag van het hoofd plaatselijk bestuur te Seroei, 503
      - Verslagen van de commanding officer (CONICA IIA) over de onderafdeling Noemfoer, 504
      - Verslagen van de commanding officer (CONICA IIB) over de onderafdeling Sansapor, 505
    - Stukken betreffende de instelling van een Binnenlands Bestuurs-opleiding in Australië., 1943-1945; 506; 1 omslag
    - Besluiten van de minister van Koloniën, uitoefenend het Algemeen Bestuur van Nederlands-Indië, en van de luitenant-gouverneur-generaal. Gestencild., 1944 apr. - 1945 juni; 507; 1 omslag
    - Stukken betreffende de regeling voor het rechtsherstel in Nederlands-Indië., 1945; 508; 3 stukken
    - Stukken betreffende de plannen inzake het economisch herstel in Nederlands-Indië en de bemoeienis hiermee van de Contact Commissie bestaande uit vertegenwoordigers van het Indische bedrijfsleven., 1944-1945; 509; 1 omslag
    - Relief-rapport Nederlandsch-Indië, met twee bijlagen, opgesteld door de Raad van Bijstand voor Nederlands-Indische Zaken., ongedateerd (1945); 510; 1 omslag
    - Stukken betreffende de ontwikkeling van het Nederlands-Indisch staatsbestel in de periode 1942-1944 en publikaties hieromtrent; met inhoudsopgave., 1942-1945; 511; 1 omslag
    - Stukken betreffende de Nederlands-Indische Gouvernments Import en Export Organisatie (NIGIEO)., 1940, 1943 - 1945; 512; 1 omslag
    - Briefwisseling, rapporten en verdere bescheiden van de Netherlands Forces Intelligence Service (NEFIS)., 1943-1945; 513-514; 1 omslag, 1 pak
      - Briefwisseling, maandverslagen, diversen, 513
      - NEFIS Review nrs. 27, 37, 38, 42 rapporten: Geology and soils of Northern Sumatra, 1944 The island of Buru, 1944 Military study of Balikpapan, 1945, 514; 1 pak
    - Ingekomen mailrapporten houdende militaire berichtgeving omtrent Nederlands-Indië., 1943-1944; 515; 1 omslag
    - Stukken betreffende de Medische Advies Commissie in Australië, de vorming van medische units voor Nederlands-Indië en rapport van de reis van een arts naar West-Indië in het kader van de werving van medisch personeel., 1944-1945; 516; 1 omslag
    - Nota's inzake de militaire planning voor de bevrijding van Nederlands-Indië., 1942, 1944; 517; 3 stukken
    - Stukken betreffende de uitgifte van het Nederlands-Indisch Staatsblad en het bijblad., 1944-1945; 518; 1 omslag
    - Nota van de NEFIS inzake te nemen maatregelen tegen collaborateurs in Nederlands-Indië., 1944; 519; 1 stuk
    - Stukken betreffende Indische onderscheidingen., 1944-1945; 520; 1 omslag
    - Stukken betreffende de instelling van een vrijwillig Vrouwenkorps bij het KNIL., 1943-1945; 521; 1 omslag
    - Stukken betreffende de vaststelling van salarissen en toelagen van militair en burgerlijk personeel voor de Indische dienst., 1944-1945; 522; 1 omslag
    - Nota's inzake de denkbeelden tot instelling van internationale gezagsorganisaties over koloniale gebieden en het hierover in te nemen Nederlandse standpunt., 1945; 523; 1 omslag
    - Werkplan tot herstel van het onderwijs in Nederlands-Indië, nota van de directeur van Onderwijs en Eredienst te Camp Columbia, Australië., 1944; 524; 1 omslag
    - Stukken betreffende het herstel van zending en missie in Nederlands-Indië., 1943-1945; 525; 1 omslag
    - Verslag van de reis van Raden Achmad Kosasih naar Nederland om kontakt op te nemen met de daar verblijvende Indonesische intellectuelen en arbeiders., 1945; 526; 1 omslag
    - Diverse losse bescheiden., 1944-1945; 527; 1 omslag
      Betreft:
      begroting Nederlands-Indië
      contact Nederland-Nederlands-Indië
      opleiding indologen tot Chinese en Japanse tolken
      Oost-Indische Kamer van het Nederlandse Rode Kruis
      hervorming van de geologische dienst in Nederlands-Indië
      positie generaal Van Straten en kolonel De Blieck.
  - Deviezen - Afdeling VI, 1.16
    - Stukken betreffende de in Amerika beschikbaar gestelde noodkredieten aan de overheid en het bedrijfsleven; met accountantsrapporten., 1941-1945; 528; 1 omslag
    - Stukken betreffende de steunverlening aan Nederlandse onderdanen in het buitenland., 1940-1945; 529-542; 14 omslagen
      - Algemene regelingen; steunverlening aan Britse onderdanen in Nederlands-Indië; steunverlening in Suriname, 1940 - 1944, 529
      - Australië, 1942 - 1944, 530
      - Zwitserland, 1942 - 1944, 531
      - Brits-Indië, 1942 - 1944, 532
      - Amerika, 1942 - 1943, 533
      - Egypte, 1940 - 1945, 534
      - Djeddah, 1942, 535
      - Afrika, 1942 - 1944, 536
      - China, 1942 - 1945, 537
      - Engeland, 1942 - 1945, 538
      - Hongarije, 1943, 539
      - Nederlands-Indië, 1944 - 1945, 540
      - België, Frankrijk. Luxemburg, 1945, 541
      - Ondersteuningsfonds Nederlandse Antillen, 1945, 542
    - Stukken betreffende het Nederlands-Indisch vermogen in het buitenland., 1942-1945; 543-545; 3 omslagen
      - Algemeen, 543
      - Dollar vermogen, 544
      - Ponden vermogen: algemeen, Bank of Engeland, Westminster Bank, Midland Bank, International Bank for Reconstruction and Development, 545
    - Stukken betreffende de Javasche Bank., 1940-1945; 546-549; 4 omslagen
      - Algemeen beheer, fondsen van de Javasche Bank bij andere banken, 546
      - Mailrapporten, 1941 - 1942, 547
      - Bankpapier, 548
      - Goud, 549
    - Stukken betreffende het Nederlands Deviezen Instituut., 1942-1945; 550-551; 1 omslag, 1 pak
      - Werkzaamheden van het Nederlands Deviezen Instituut te Londen; met inhoudsopgave nrs. 13-43, incompleet, 550
      - Verslagen van het Nederlands Deviezen Instituut te Londen en de vertegenwoordiging te New York, 1944-1945. Met inhoudsopgave, incompleet., 551; 1 pak
    - Stukken betreffende het Nederlands-Indisch Deviezen Instituut., 1940-1945; 552-556; 3 omslagen, 2 pakken
      - Briefwisseling, nota's, balans per ultimo 1941 met toelichting, 1942 - 1944, 552
      - Wettelijke regeling van het deviezenverkeer van Nederlands-Indië, 1940 - 1945., 553; 1 pak